# 请教陈版：研发产品形成收入

提问人：跨度防护 时间：2018-08-21 23:30:19
1 、研发产品形成收入必须冲减研发费用吗。如果跨期导致管理费用为负数呢？ 2 、假设某产品需要三道工序，第一个工序完成了代表研发成功，第一道工序研发费用为 100 ，后面两道工序成本 100 ，收入 300 ，那么实际收入为 200 ？ 3 、我理解研发费用形成产品的，形成的收入不应冲研发费用，假设冲成 0 ，意味着没有研发，如何加计扣除？如何从报表项目上体现企业的研发活动？第一个产品形成收入的可以没有成本对应，量产时才产生成本。请教陈版，该问题应如何考虑？

回答人：chenyiwei
1 、研发活动不是企业在收入准则意义上的“日常活动”，所以不能确认研发试制产品的销售收入，应冲减研发支出。 2 、没看懂你的问题？ 3 、从报表附注中进行披露研发费用总额和研发试制产品对外销售额冲减研发支出的相关信息。冲减后的净额代表企业为研发实际发生的资源流出净额。 4 、“第一个产品形成收入的可以没有成本对应”的提法不合理。

提问人：polariswong 时间：2018-10-25 22:32:12
陈老师，您好！ 假设某公司有A、B两个项目，其中A项目截止到目前，研发支出余额 1200 万，然后A项目生成的样品样机，共销售1500 万（其成本大约为 1300 万，基本对应于去年发生的已经费用化的金额 500 万，今年发生的尚在研发支出科目的金额 800 万）。 B项目今年投入 5300 万，全部在研发支出科目余额中。 请问该销售额 1500 万冲减研发费用，是光冲减A项目的研发支出余额 1200 万，剩余 300 万作为研发营业外收入吗？是否需要调整去年已经费用化的金额 500 万？ A项目的销售是不是不应该考虑冲减B项目的研发费用？

回答人：chenyiwei
1 、冲减A项目的研发支出余额 1200 万，剩余 300 万作为研发营业外收入。去年已费用化的支出不调整。 2 、不同项目之间不能互相冲减。

提问人：shiyunhao2 时间：2018-12-04 10:23:54
陈版主 比如今年研发费 100 万，形成了样品 ；明年没有形成研发费，明年卖出了样品取得收入 20 万。那这 20 万直接确认营业外收入吗

回答人：chenyiwei
因此，如果当初形成样品时无法合理估计其可变现净值，因而暂按零值进行估计的，后续处置时的差额是计入营业外收入。

回答人：chenyiwei
首先形成样品时应按当时的预计可变现净值冲减研发费和确认其他流动资产。后续出售该样品时，出售得款和当初其他流动资产的初始计量金额之间的差额调整营业外收支。